zh-TW: 鼓風機馬達軸承類型: 滾珠軸承; 雙滾珠軸承; 密封軸承; 套筒軸承; 其他
hu: Ventilátormotor-csapágy típusa: Golyóscsapágy; Kettős golyóscsapágy; Tömített csapágy; Siklócsapágy; Egyéb
el: Τύπος ρουλεμάν μοτέρ ανεμιστήρα: Ρουλεμάν; Διπλό ρουλεμάν; Σφραγισμένο ρουλεμάν; Κουζινέτο; Άλλο
bg-BG: Тип лагер на двигателя на вентилатора: Съчмен лагер; Двоен съчмен лагер; Капсулован лагер; Плъзгащ лагер; Други
nl: Ventilatormotor lager soort: Kogellager; Dubbel kogellager; Afgedicht lager; Glijlager; Anders
fr: Type de roulement du moteur de soufflerie: Roulement à billes; Double roulement à billes; Roulement étanche; Palier lisse; Autre
nb: Lagertype for viftemotor: Kulelager; Dobbelt kulelager; Forseglet lager; Glidelager; Annet
hr-HR: Vrsta ležaja motora ventilatora: Kuglični ležaj; Dvostruki kuglični ležaj; Zatvoreni ležaj; Klizni ležaj; Ostalo
tr: Üfleyici motoru rulman tipi: Rulmanlı; Çift rulmanlı; Kapalı rulmanlı; Kaymalı yataklı; Diğer
cs: Typ ložiska motoru ventilátoru: Kuličkové ložisko; Dvojité kuličkové ložisko; Zapouzdřené ložisko; Kluzné ložisko; Jiné
sl-SI: Vrsta ležaja motorja puhalnika: Kroglični ležaj; Dvojni kroglični ležaj; Zatesnjeni ležaj; Drsni ležaj; Drugo
ru: Тип подшипника двигателя вентилятора: Шариковый подшипник; Двойной шариковый подшипник; Закрытый подшипник; Подшипник скольжения; Другое
ro-RO: Tipul rulmentului motorului suflantei: Rulment cu bile; Rulment cu bile dublu; Rulment etanș; Lagăr cu alunecare; Altele
vi: Loại ổ trục mô tơ quạt gió: Ổ bi; Ổ bi kép; Ổ bi kín; Ổ trượt; Khác
lt-LT: Ventiliatoriaus variklio guolio tipas: Rutulinis guolis; Dvigubas rutulinis guolis; Sandarus guolis; Slydimo guolis; Kita
en: Blower motor bearing type: Ball bearing; Dual ball bearing; Sealed bearing; Sleeve bearing; Other
th: ประเภทตลับลูกปืนมอเตอร์พัดลม: ตลับลูกปืน; ตลับลูกปืนคู่; ตลับลูกปืนซีล; ตลับลูกปืนปลอกรัด; อื่นๆ
pt-PT: Tipo de rolamento do motor do ventilador: Rolamento de esferas; Rolamento de esferas duplas; Rolamento selado; Rolamento de manga; Outros
zh-CN: 鼓风机电机轴承类型: 滚珠轴承; 双滚珠轴承; 密封轴承; 滑动轴承; 其他
pt-BR: Tipo de rolamento do motor do ventilador: Rolamento de esferas; Rolamento de esferas duplo; Rolamento selado; Rolamento de bucha; Outro
da: Type af lejer i blæsermotoren: Kugleleje; Dobbelt kugleleje; Lukket leje; Glideleje; Andet
es: Tipo de cojinete/rodamiento del motor del soplador: Rodamiento de bolas; Rodamiento de bolas doble; Rodamiento sellado; Rodamiento de casquillo; Otro
sv: Fläktmotorns lagertyp: Kullager; Dubbelt kullager; Kapslat lager; Glidlager; Övrigt
pl: Typ łożyska silnika dmuchawy: Łożysko kulkowe; Podwójne łożysko kulkowe; Łożysko uszczelnione; Łożysko ślizgowe; Inne
ja: ブロワーモーターベアリングタイプ: ボールベアリング; デュアルボールベアリング; シールドベアリング; スリーブベアリング; その他
ko: 송풍기 모터 베어링 유형: 볼 베어링; 듀얼 볼 베어링; 밀폐형 베어링; 슬리브 베어링; 기타
de: Lagertyp des Gebläsemotors: Kugellager; Doppelkugellager; Abgedichtetes Lager; Gleitlager; Sonstige
sk-SK: Typ ložiska motora ventilátora: Guľôčkové ložisko; Dvojité guľôčkové ložisko; Utesnené ložisko; Klzné ložisko; Iné
it: Tipo di cuscinetto del motore del ventilatore: Cuscinetto a sfera; Cuscinetto a doppia sfera; Cuscinetto sigillato; Cuscinetto a manicotto; Altro
fi: Puhaltimen moottorin laakerointityyppi: Kuulalaakeri; Kaksoiskuulalaakeri; Tiivistetty laakeri; Liukulaakeri; Muu